臺灣屏東地方法院刑事判決
111年度訴字第555號
公  訴  人  臺灣屏東地方檢察署檢察官
被      告  許智濠




上列被告因違反毒品危害防制條例案件，經檢察官提起公訴（11
1年度毒偵字第1353號），被告於準備程序中就被訴事實為有罪
之陳述，經本院合議庭裁定由受命法官依簡式審判程序審理，判
決如下：
    主  文
許智濠施用第一級毒品，處有期徒刑柒月。 
    事  實
一、許智濠基於施用第一級毒品海洛因、第二級毒品甲基安非他
    命之犯意，於民國111年5月17日上午10時許，在屏東縣○○鄉
    ○道○號高速公路九如交流道附近不詳7-11超商外，以將海洛
    因、甲基安非他命摻入香菸吸食之方式，同時施用第一級毒
    品海洛因、第二級毒品甲基安非他命1次。嗣警員於屏東縣
    萬巒鄉南進路段對許智濠實施攔查，許智濠同意警員於同年
    月20日下午7時5分許對其採尿送驗，並主動向司法警察自首
    該次施用毒品犯行，嗣後驗尿結果呈可待因、嗎啡、甲基安
    非他命陽性反應，始悉上情。
二、案經屏東縣政府警察局內埔分局報告臺灣屏東地方檢察署檢
    察官偵查起訴。
    理  由
一、上揭犯罪事實，業據被告許智濠於本院審理時坦承不諱（本
    院卷第67頁），且有屏東縣檢驗中心濫用藥物檢驗報告(申
    請文號：內萬巒00000000號)、屏東縣政府警察局內埔分局
    萬巒分駐所偵辦毒品案尿液送檢人真實姓名代號對照表(代
    號：內萬巒00000000號)、屏東縣政府警察局內埔分局刑事
    案件報告書各1份在卷可憑(警卷第30頁至第31頁，毒偵卷第
    3頁至第5頁)，足證被告任意性自白與事實相符，堪以採信
    。
二、觀察、勒戒或強制戒治執行完畢釋放後，3年內再犯第10條
    之罪者，檢察官應依法追訴，毒品危害防制條例第23條第2 
    項定有明文。被告前因施用毒品案件，經臺灣高雄地方法院
    以109年度毒聲字第335號裁定送觀察、勒戒，因認無繼續施
    用毒品傾向，於110年11月11日執行完畢釋放出所，並由臺
    灣屏東地方檢察署檢察官以110年度毒偵字第917號為不起訴
    處分確定。被告復於前揭觀察、勒戒執行完畢釋放後3年內
    再犯本案，揆諸前開說明，本案自應依法追訴處罰。綜上，
    本案事證明確，被告犯行堪以認定，應依法論罪科刑。
三、論罪科刑：
　㈠核被告所為，是犯毒品危害防制條例第10條第1項施用第一級
    毒品罪、同條例第10條第2項施用第二級毒品罪。起訴意旨
    雖認被告施用第一級毒品、第二級毒品為兩行為，惟觀諸起
    訴書就被告施用第二級毒品犯行之記載為「被告於111年5月
    20日晚間7時許為警採尿時回溯120小時內之某時，在不詳地
    點，以不詳方式，施用第二級毒品甲基安非他命1次」，既
    然檢察官所述施用毒品地點、方式均不詳，施用毒品時間亦
    有可能與被告施用第一級毒品時間重合，自無從區分被告施
    用第一級、第二級毒品犯行究竟是一行為或數行為。被告僅
    承認其有一次同時施用第一級、第二級毒品之行為(本院卷
    第67頁)，且遍觀卷內並無其他證據可以支持檢察官所主張
    即應論以兩罪，自應為對被告有利之認定，即認定被告是同
    時施用第一級、第二級毒品。被告於施用前持有第一級毒品
    海洛因及第二級毒品甲基安非他命之低度行為，為施用之高
    度行為所吸收，不另論罪。被告以一行為同時觸犯施用第一
    級、第二級毒品罪，依刑法第55條前段規定，應從一重之施
    用第一級毒品罪處斷。
　㈡被告本案犯行構成累犯，惟本院不予調查是否應依累犯規定
    加重其刑，且判決主文亦無庸為累犯之諭知：
　⒈受徒刑之執行完畢，或一部之執行而赦免後，五年以內故意
    再犯有期徒刑以上之罪者，為累犯，加重本刑至二分之一，
    刑法第47條第1項定有明文。
　⒉檢察官主張被告構成累犯，並提出刑案資料查註紀錄表作為
    證據，被告則表示對於檢察官以刑案資料查註紀錄表作為證
    據沒有意見，不須檢察官再提出其他原始資料為證(本院卷
    第67頁)。觀諸刑案資料查註紀錄表，被告前因違反毒品危
    害防制條例案件，經本院以①105年度審訴字第616號判決處
    有期徒刑8月確定；②106年度訴字第748號判決處有期徒刑1
    年確定，前開①、②案件又經本院以107年度聲字第221號裁定
    合併定應執行有期徒刑1年6月確定(被告於執行此部分刑期
    前，有接續執行另案撤銷假釋殘刑及另案拘役刑)，於108年
    6月24日縮短刑期假釋，所餘刑期付保護管束，於108年8月2
    7日保護管束期滿未經撤銷視為執行完畢(起訴書將保護管束
    期滿日誤載為108年9月16日，業經公訴檢察官當庭更正為10
    8年8月27日)等情，堪以認定屬實。被告於執行完畢後5年以
    內故意再犯本案之罪，為累犯。
　⒊檢察官並未主張被告應依累犯規定加重其刑，堪認檢察官並
    不認為其有依累犯規定加重其刑之必要，故本院不予調查被
    告有無依刑法第47條第1項規定加重其刑之必要，亦不依累
    犯規定加重其刑。
　⒋再者，即使法院論以累犯，無論有無加重其刑，判決主文均
    無庸為累犯之諭知(最高法院110年度台上大字第5660號刑事
    裁定意旨參照)。故被告本案雖構成累犯，惟本院並無依累
    犯規定對其加重其刑，亦毋庸於主文中為累犯之諭知，附此
    敘明。　
　㈢本案有刑法第62條前段規定之適用：
　　對於未發覺之罪自首而受裁判者，得減輕其刑，刑法第62條
    前段定有明文。被告於驗尿前向警員坦承本案犯行等情，有
    查獲施用毒品案件報告表1份附卷可參（警卷第35頁），是
    被告於其犯罪未被發覺前，主動向員警自首而願受裁判，依
    刑法第62條前段規定減輕其刑。
　㈣本案無毒品危害防制條例第17條第1項規定之適用：
　　毒品危害防制條例第17條第1項規定旨在鼓勵下游者具體供
    出其毒品上游，擴大追查毒品來源，俾有效斷絕毒品之供給
    ，以杜絕毒品泛濫。被告供出毒品來源1人（因涉及另案偵
    查故不揭露毒品來源姓名，詳如警卷第6頁，下稱上手），
    經本院詢問屏東縣政府警察局內埔分局有無因被告供述查獲
    上手，其覆稱：「被告僅提供毒品來源綽號，並未提供真實
    姓名、年籍、聯繫電話，警方無法查獲此人」，此有屏東縣
    政府警察局內埔分局111年9月13日內警偵字第11132054800
    號函暨職務報告1份可憑(本院卷第31頁至第32頁)。綜上，
    被告雖供出其毒品來源，惟檢警並未因被告之供述而查獲上
    手，本案犯行並無適用毒品危害防制條例第17條第1項規定
    減輕其刑之餘地甚明。
　㈤量刑：
　　以行為人之責任為基礎，審酌被告有違反麻醉藥品管理條例
    、毒品危害防制條例、竊盜、偽造文書等前科紀錄(構成累
    犯部分不重複評價)，此有臺灣高等法院被告前案紀錄表在
    卷可憑，難謂其素行良好。被告經觀察、勒戒執行完畢後，
    仍不知警惕，自陷於毒癮之害，同時施用第一級、第二級毒
    品1次，所為實應非難。惟考量被告施用毒品固戕害個人健
    康至鉅，然就他人權益之侵害尚屬有限，且其坦承犯行，態
    度尚可。兼衡其自陳之學識程度及家庭、經濟狀況（因事涉
    個人隱私故不揭露，詳如本院卷第76頁至第77頁）等一切情
    狀，量處如主文所示之刑。
據上論斷，應依刑事訴訟法第273條之1第1項、第284條之1、第2
99條第1項前段，判決如主文。
本案經檢察官張志杰提起公訴，檢察官潘國威到庭執行職務。
中　　華　　民　　國　　111 　年　　11　　月　　29　　日
                  刑事第一庭    法  官  粘凱庭
以上正本證明與原本無異。
如不服本判決應於收受判決後20日內向本院提出上訴書狀，並應
敘述具體理由；其未敘述上訴理由者，應於上訴期間屆滿後20日
內向本院補提理由書（均須按他造當事人之人數附繕本）「切勿
逕送上級法院」。
中　　華　　民　　國　　111 　年　　11　　月　　29　　日
                                書記官  李家維
附錄本案論罪科刑法條全文：
毒品危害防制條例第10條
施用第一級毒品者，處六月以上五年以下有期徒刑。
施用第二級毒品者，處三年以下有期徒刑。